【裁判字號】    99,簡上,559
【裁判日期】    990816
【裁判案由】    竊盜
【裁判全文】
臺灣桃園地方法院刑事判決             99年度簡上字第559號
上  訴  人
即  被  告  乙○○
輔  佐  人
即被告之兄  甲○○
上列上訴人因竊盜案件，不服本院刑事庭於民國99年6月8日所為
之99年度桃簡字第1391號刑事簡易判決（原檢察官聲請簡易判決
處刑案號：99年度速偵字第154號），提起上訴，本院管轄之第
二審合議庭判決如下：
    主  文
上訴駁回。
乙○○緩刑貳年，緩刑期間付保護管束。
    事  實
一、乙○○意圖為自己不法之所有，於民國99年5月10日中午12
    時許，在桃園縣大溪鎮○○路525巷10弄17號前，竊取丁○
    ○所有之紅黑色美利達牌自行車1部，得手後供己代步之用
    ；另於99年5月15日下午3時30分許，在桃園縣大溪鎮○○路
    3號前，竊取丙○○所有之黑色美利達牌自行車1部。嗣於99
    年5月15日下午5時10分許，在桃園縣大溪鎮月眉里17鄰山豬
    湖8號為警查獲。
二、案經桃園縣政府警察局大溪分局報告臺灣桃園地方法院檢察
    署檢察官偵查後聲請以簡易判決處刑。
    理  由
一、查本院認定事實所引用之下列供述證據及非供述證據，並無
    證據證明係公務員違背法定程序所取得，且上訴人即被告（
    下稱被告）及檢察官對於證據能力均表示不爭執，迄至言詞
    辯論終結前亦未再聲明異議，經核亦無顯有不可信之情況與
    不得作為證據之情形，本院審酌上開證據資料製作時之情況
    ，尚無違法不當及證明力明顯過低之瑕疵，認為以之作為證
    據應屬適當，且就供述證據部分係合於刑事訴訟法第159條
    之5之規定，是本判決下列所引用之證據資料，均有證據能
    力，合先敘明。
二、上揭事實，迭據被告於警詢、偵訊及本院準備程序訊問時坦
    承不諱（見偵卷第6、7、31頁、本院簡上字卷第37頁），核
    與證人即被害人丁○○、丙○○於警詢證述之情節相符（見
    偵卷第11至13、15、16頁），並有渠等簽具之贓物認領保管
    單2紙、現場相片8張在卷可證（見偵卷第14、17、23至26頁
    ），堪認被告所為之任意性自白核與事實相符，而可採信。
    雖被告於本院審理時辯稱：我聽到有個聲音叫我去騎那台腳
    踏車，那個聲音跟我講說有人在跟蹤我云云，然被告於接近
    案發時點，接受警方詢問、檢察官訊問時，對於竊取他人腳
    踏車緣由之陳稱，不是腳痛不想走路，即是路太遠，不想走
    等語，對於有聽到他人之聲音之對己有利之詞，反而隻字未
    提，則是否確有其事，尚難盡信；又因其警詢、偵訊所言，
    較近於案發時且未受外力干擾、污染，較為真實可信。是被
    告上揭所辯，顯係避重就輕之詞，委無足採。是本案事證已
    臻明確，被告犯行洵堪認定，自應依法論科。
三、核被告所為，均係犯刑法第320條第1項之竊盜罪。被告所犯
    上開二罪，犯意各別，行為互殊，應分論併罰。原審以被告
    罪證明確，就所犯竊盜二罪，適用刑法第320條第1項、第41
    條第1項前段、第51條第第6款，刑法施行法第1條之1第1項
    、第2項前段，分別就上開二罪各量處拘役25日，併諭知易
    科罰金之折算標準，應執行拘役40日，併諭知易科罰金之折
    算標準，認事用法，核無不合，量刑亦堪認妥適，而被告於
    本院審理時，對上揭竊盜犯行均坦承不諱，已如前述，是其
    上訴為無理由，應予駁回。末查，被告前未曾因故意犯罪受
    有期徒刑以上刑之宣告，有臺灣高等法院被告前案紀錄表1
    份在卷可稽（見本院簡上字卷第7及其反面頁），其因一時
    失慮致罹刑典，惟犯後業已被害人丙○○、丁○○達成民事
    和解，有卷附之和解筆錄各1份足稽（見本院簡上字第39、4
    0頁），諒經此偵審程序，當知所警愓而信無再犯之虞，復
    酌之被告患有慢性伴有急性發作，妄想型精神分裂症，於74
    年1月25日初診，曾在衛生署桃園療養院住院11次等情，有
    該院診斷證明書1份可佐（見本院簡上字第38頁），是本院
    認上開所宣告之刑，以暫不執行為適當，爰依刑法第74條第
    1項第1款規定，併予宣告緩刑2年，另依刑法第93條第1項規
    定，應併予宣告被告於緩刑期間付保護管束，俾能由觀護人
    予以適當督促，以發揮附條件緩刑制度之立意及避免短期自
    由刑執行所肇致之弊端，以期符合本案緩刑目的，以勵自新
    。
據上論斷，應依刑事訴訟法第455條之1第1項、第3項、第368 條
，74條第1項第1款，第93條第1項，判決如主文。
本案經檢察官簡方毅到庭執行職務。
中    華    民    國     99    年    8    月    16    日
                刑事第十一庭    審判長法  官  蔡榮澤
                                      法  官  吳宗航
                                      法  官  汪曉君
以上正本證明與原本無異。
不得上訴。
                                      書記官  楊晴文
中    華    民    國    99    年    8     月    16    日
本案論罪科刑依據之法條：
中華民國刑法第320條第1項
意圖為自己或第三人不法之所有，而竊取他人之動產者，為竊盜
罪，處5年以下有期徒刑、拘役或5百元以下罰金。

司法院資訊處製作；財團法人民間司法改革基金會備份。
